# 商誉减值测试中，所得税预测基础？

提问人：baiduren2022 时间：2023-05-15 10:47:17
陈版好，各位老师好，有个问题请教，多谢。
商誉减值测试中，预计未来现金流的现值，在求取税后口径现金流的时候，涉及所得税预测问题。如果折旧摊销选择公允口径，所得税的基数是公允口径，还是单体账面口径，还是计算基础。
有一种观点这么认为，不知是否合理？合并报表不是纳税主体；每家单独的法律主体是纳税主体。递延作为非经营处理，我们预测所得税的基数用是会计利润。这一点和税法利润、递延应该咬合，在纳税主体层面（帐面非公允）
是咬合的，会计利润在单体层面还是账面，也就是单体汇总的会计利润还是单体账面口径，所以，此时预测所得税应用单体账面口径的折旧摊销数据。

回答人：chenyiwei
一般可以这样理解。这与“被收购方各项资产的计税基础按其原账面价值确定”是一致的。被收购方自身是独立纳税主体，其申报企业所得税时可扣除的折旧仍按其原账面原值为基础确定，这也就是在合并报表层面需就资产评估增值确认递延所得税负债的依据。
另外需要注意：如果测算税后现金流并以此为基础测算资产组可收回金额，则应将当期所得税资产和负债、递延所得税资产和负债同时纳入资产组账面价值中。